【裁判字號】    89,易,1536
【裁判日期】    890906
【裁判案由】    傷害
【裁判全文】
臺灣臺北地方法院刑事判決                        八十九年度易字第一五三六號
    公  訴  人  臺灣臺北地方法院檢察署檢察官
    被      告  乙○○
                甲○○
右列被告等因傷害案件，經檢察官聲請簡易判決處刑（八十九年度偵字第八三六五號
），本院改適用通常程序，判決如左：
    主      文
乙○○、甲○○傷害人之身體，各處有期徒刑參月，如易科罰金，均以參佰元折算壹
日。
    事      實
一、乙○○與甲○○有債務糾紛，甲○○於民國八十九年一月二十五日上午十時二十
    分許，偕同其兄吳禮安、弟吳瑞富及友人廖文德，至台北市○○路○段一五○號
    一○六巷之二乙○○住處，處理債務問題，惟雙方相談不久，因意見不合，乙○
    ○與甲○○竟各自基於傷害之犯意，分別出拳及持桌上之瓷製茶壺毆打對方，致
    乙○○受有頭部外傷、前額挫傷及裂傷約一公分之傷害，甲○○受有頭部外傷及
    多處瘀傷（起訴書誤載為口腔內裂傷約一．五公分）之傷害。
二、案經被害人乙○○、甲○○分別訴由台北市政府警察局信義分局移送臺灣臺北地
    方法院檢察署檢察官聲請簡易判決處刑，本院改適用通常程序審理。
    理      由
一、訊據被告乙○○、甲○○固坦承有於右揭時、地因債務糾紛起爭執之事實，被告
    甲○○並直承有毆打被告乙○○，惟均矢口否認有傷害犯行，被告乙○○辯稱：
    係被告甲○○先持茶壺毆打伊，伊始出手將甲○○推開，並未動手毆打，而吳女
    之傷勢係與伊母親推打造成的云云；被告甲○○則以：係被告乙○○抓住其頭部
    往桌下壓，其感到很痛，始拿桌上茶壺反擊云云置辯。經查，右開犯罪事實，分
    據被告乙○○、甲○○迭於警詢、檢察官偵查及本院訊問、審理中互控歷歷，有
    各該筆錄在卷可憑。而被告乙○○確受有頭部外傷、前額挫傷及裂傷約一公分之
    傷害，被告甲○○確受有頭部外傷及多處瘀傷（起訴書誤載為口腔內裂傷約一．
    五公分）之傷害，亦有渠等所提出台北醫學院附設醫院診斷證明書、台北市立中
    興醫院乙種診斷證明書各一紙附卷足稽。次查，被告二人互毆之事實，業經現場
    目擊證人丙○○、吳禮安、廖文隆分別於警詢、檢察官偵查及本院訊問中證述在
    卷，則本件既係因被告二人彼此口角互毆成傷，且渠等對於何人先出手毆打對方
    乙節各執一詞，雙方所舉前揭證人亦證述不一，自無從證明何人先行侵害，與正
    當防衛係對於現在不法之侵害防衛自己或他人之權利者有間，參諸最高法院十七
    年度上字第六八六號判例意旨，被告二人均不得主張正當防衛。被告等上開所辯
    無非卸責之詞，均不足採信。此外，復有相片三幀、工程契約書、借據多紙等附
    卷可資佐證。本件事證明確，被告二人犯行洵堪認定，應予依法論科。
二、核被告二人所為，均係犯刑法第二百七十七條第一項傷害罪。爰審酌被告二人因
    債務糾紛拳腳相向，且犯後未坦承全部犯行，惟渠等所受傷害均尚屬輕微及其犯
    罪動機、手段等一切情狀，分別量處如主文所示之刑，並均諭知易科罰金之折算
    標準。
據上論斷，應依刑事訴訟法第四百五十二條、第二百九十九條第一項前段，刑法第二
百七十七條第一項、第四十一條，罰金罰鍰提高標準條例第一條前段、第二條，判決
如主文。
本案經檢察官董怡臻到庭執行職務
中      華      民      國    八十九    年      九      月      六      日
                                      臺灣臺北地方法院刑事第八庭
                                          法  官  宋  松  璟
右正本證明與原本無異
如不服本判決應於送達後十日內向本院提出上訴狀
                                          書記官  黃  瑞  芬
中      華      民      國    八十九    年      九      月      八      日
附錄本案論罪科刑法條全文
刑法第二百七十七條第一項
一傷害人之身體或健康者，處三年以下有期徒刑，拘役或一千元以下罰金。


司法院資訊處製作；財團法人民間司法改革基金會備份。
